臺灣高等法院臺南分院刑事裁定　　　　　96年度聲再字第46號
再審聲請人
即受判決人　甲○○
　　　　　　　　　　現於臺灣臺南看守所羈押中
上列聲請人因違反家庭暴力防治法等案件，對於本院96年度上易
字第76號中華民國96年3月30日確定判決（起訴案號：臺灣臺南
地方法院檢察署95年度偵字第4677號；移送併辦案號：該署95年
度偵字第2579、4675、4676號移送併辦）聲請再審，本院裁定如
下：
    主  文
再審之聲請駁回。
    理  由
一、聲請意旨略以：(1)聲請人未收到民事保護令，原確定判決未
    調查保護令上聲請人之印章，也未給予聲請人聲請律師申訴
    之機會。(2)告訴人提出之錄音帶，聲請人於台南地院準備程
    序時聽聞後發現錄音帶內容、時間及地點均不一樣，不足以
    證明聲請人對告訴人有原確定判決事實欄二之(一)至(四)所示之
    對話，(3)聲請人不服行政院衛生署嘉南療養院95年8月28日
    嘉南般字第0950004315號函附之司法精神鑑定報告書，請求
    重新調查該報告。並提出民國（下同）94年6月14日佳里綜
    合醫院甲種診斷證明書及灣臺南地方法院94年度家護字第22
    0號民事通常保護令各乙紙為證，請求准予再審，重新調查
    審理云云。
二、按有罪之判決確定後，因發現確實之新證據，足認受有罪判
    決之人應受無罪、免訴、免刑或輕於原判決所認罪名之判決
    者，為受判決人之利益，得聲請再審，刑事訴訟法第420條
    第1項第6款定有明文。而所謂「發見之新證據」，除須該「
    新證據」可認為確實具有足以動搖原確定判決，而對受判決
    人為更有利判決之「確實性」之外，尚須具備該證據係在事
    實審法院於判決前已存在，因未經發現，不及調查斟酌，或
    審判時未經注意，至其後始行發現之「嶄新性」特質，二者
    均不可或缺。若未具備上開「確實性」與「嶄新性」二種新
    證據之特性，即不能據為聲請再審之原因。故若判決前已經
    當事人提出或聲請調查之證據，經原法院捨棄不採者，即非
    該條款所謂發見之新證據，不得據為聲請再審之原因，最高
    法院28年抗字第8號判例、92年度台抗字第295號刑事判決意
    旨可資參照。又按不得上訴於第三審法院案件，除前條規定
    外，其經第二審確定有罪判決，如就足生影響於判決重要證
    據，漏未審酌者，亦得為受判決人利益聲請再審，刑事訴訟
    法第421條定有明文。而所謂「漏未審酌」乃指第二審判決
    前已發現而提出之證據，未予審酌而言，苟被捨棄之證據，
    已於理由內敘明其捨棄之理由者，即非漏未審酌。又所謂「
    重要證據」，必須該證據已足認定受判決人應受無罪、或免
    訴、或輕於原審所認定之罪名方可，如不足以推翻原審所認
    定罪刑之證據，即非足生影響於原判決之重要證據。
三、本件聲請人即受判決人甲○○雖提出之94年6月14日佳里綜
    合醫院甲種診斷證明書及臺灣臺南地方法院94年度家護字第
    220號民事通常保護令等證據。惟查，上開證據僅得分別證
    明：(1)聲請人因受有左下肢2公分撕裂傷、腹部挫傷、頸部
    挫傷、右下肢挫傷等傷害，於94年6月5日至佳里綜合醫院接
    受縫合手術治療，於94年6月6日急診，於94年6月4日至94年
    6月14日共門診4次，(2)聲請人因94年4月24日對告訴人等有
    恐嚇及傷害之行為，遭臺灣臺南地方法院於94年8月29日命
    聲請人不得直接接或間接對於彭明華為騷擾、有效期間為1
    年等內容之民事通常保護令等情，尚不足以推翻原判決認定
    事實之基礎，而改為有利於聲請人認定之依據；且原審法院
    及本院審理時已分別調閱相關卷宗查明上開證據，並於原確
    定判決理由二(一)(三)(四)內敘明聲請人上開主張不足採信之理由
    ，揆諸前揭說明，自與刑事訴訟法第420條第1項第6款及同
    法第421條之要件，均有未合。至於聲請人另請求重新調查
    行政院衛生署嘉南療養院之司法精神鑑定報告書，然原確定
    判決於理由一內詳為說明其採為證據之理由，況證據之憑信
    力如何，由法院依其調查結果而為斟酌取捨，係屬法院之職
    權範圍，聲請人空言指摘上開鑑定報告書不足採信，復未提
    出任何足供本院調查之證據，亦難謂適法之再審理由。
四、綜上所述，本件聲請人所舉各端，均與再審要件有間，均無
    理由，應予駁回。
五、據上論斷，應依刑事訴訟法第434條第1項裁定如主文。
中　　華　　民　　國　　96　　年　　5　　月　　24　　日
　　　　　 　　　 刑事第五庭    審判長法　官　楊明章
　　　　　 　 　　　　　　　　　　　　法　官　楊子莊
                                      法  官  戴勝利
以上正本證明與原本無異。
不得抗告。
　　　　　　　　　　　　　　　　　　　書記官　陳淑貞
中　　華　　民　　國　　96　　年　　5　　月　　24　　日
